最高法院刑事判決                                八十七年度台上字第五五三號
    上  訴  人  甲○○
右上訴人因違反麻醉藥品管理條例案件，不服台灣高等法院高雄分院，中華民國八十
六年十月三十日第二審判決（八十六年度上訴字第一○○六號，起訴案號：台灣屏東
地方法院檢察署八十六年度偵字第一五九一號），提起上訴，本院判決如左：
    主  文
上訴駁回。
    理  由
一關於非法販賣化學合成麻醉藥品部分：
按刑事訴訟法第三百七十七條規定：上訴於第三審法院，非以判決違背法令為理由，
不得為之。是提起第三審上訴，應以原判決違背法令為理由，係屬法定要件。如果上
訴理由狀並未依據卷內訴訟資料，具體指摘原判決不適用何種法則或如何適用不當，
或所指摘原判決違法情事，顯與法律規定得為第三審上訴理由之違法情形，不相適合
時，均應認其上訴為違背法律上之程式，予以駁回。本件上訴人甲○○上訴意旨略稱
：(一)、伊與李香蕙、張選仁原係舊識，安非他命互相流用，並無營利之意圖，原判決
竟論處上訴人非法販賣化學合成麻醉藥品罪刑，其適用法則即有不當。(二)、原判決此
部分量處上訴人重刑，未審酌刑法第五十七條所列各款之一切情狀，亦未審酌上訴人
之犯罪情狀是否可以憫恕，均有未合等語。然查原判決認定上訴人自民國八十五年十
月初起至同年十二月底止，在屏東縣內埔鄉○○村○○路二二三巷五十四號住宅，意
圖營利，連續非法出賣化學合成麻醉藥品安非他命予張選仁、李香蕙吸用多次等事實
，業已說明其所憑之證據及其認定之理由甚詳。按上訴人在警局初訊供稱：出賣一台
兩安非他命得款新台幣（下同）三萬元，從中可賺取三千元等語（見警局卷(一)第二頁
及其反面）。在原審審理時仍供稱：「因前負債，而且現在工作環境不好，只好賣安
非他命養家」云云（見原審卷第四五頁）。則原判決據以認定其有營利之意圖，而就
此部分論處上訴人連續非法販賣化學合成麻醉藥品罪刑，自無適用法則不當之違法。
次查刑之量定，係實體法上賦予法院得自由裁量之事項，原判決已說明於量刑時曾審
酌刑法第五十七條所列各款之事項，且其量刑復未踰越法律規定之範圍，難認有何違
誤；至於同法第五十九條雖規定：犯罪之情狀可憫恕者，得酌量減輕其刑。既曰「得
」，法院亦有裁量之權。從而原判決未酌減其刑，亦難遽指於法有違。綜上所述，上
訴意旨所指摘各點，均與法律規定得為第三審上訴理由之違法情形不相適合，是其此
部分上訴違背法律上程式，應予駁回。
二關於非法吸用化學合成麻醉藥品部分：
按刑事訴訟法第三百七十六條所列各罪之案件，經第二審判決者，不得上訴於第三審
法院，法有明文。本件上訴人非法吸用化學合成麻醉藥品部分，原審依麻醉藥品管理
條例第十三條之一第二項第四款論處罪刑，核屬刑事訴訟法第三百七十六條第一款之
案件。依首開說明，既經第二審判決，自不得上訴於第三審法院，上訴人竟一併提起
上訴，顯為法所不許，亦應予以駁回。
據上論結，應依刑事訴訟法第三百九十五條前段，判決如主文。
中      華      民      國    八十七    年     二       月     十九     日
                              最高法院刑事第七庭
                                  審判長法官  董  明  霈
                                        法官  丁  錦  清
                                        法官  賴  忠  星
                                        法官  林  茂  雄
                                        法官  王  居  財
      右正本證明與原本無異
                                              書  記  官
中      華      民      國    八十七    年     二       月   二十五     日
